臺灣高等法院臺中分院刑事判決　　　　95年度上重訴字第77號
上　訴　人
即　被　告　丙○○
　　　　　　　　　　現另案於臺灣台中監獄執行中
指定辯護人　龔正文　律師
上　訴　人
即　被　告　乙○○
　　　　　　　　　　現羈押於臺灣台中看守所
選任辯護人　王素珍律師
上列上訴人等因毒品危害防制條例等案件，不服臺灣彰化地方法
院95年度訴字第1322號中華民國95年11月30日第一審判決（起訴
案號：臺灣彰化地方法院檢察署95年度毒偵字第5421、6374號、
6699號），提起上訴，本院判決如下：
    主  文
原判決除丙○○駕車逃逸部分外，均撤銷。
丙○○共同連續販賣第一級毒品，累犯，處無期徒刑，褫奪公權
終身。扣案如附表所示之物均沒收之。因販賣第一級毒品所得
如附表肆所示之財物，及販賣第二級毒品所得如附表伍所示之財
物，均沒收之，如全部或一部不能沒收時，以其財產抵償之。
乙○○共同連續販賣第一級毒品，處無期徒刑，褫奪公權終身。
扣案如附表所示之物均沒收之。因販賣第一級毒品所得如附表
陸所示之財物，沒收之，如全部或一部不能沒收時，以其財產抵
償之。
    犯罪事實
一、丙○○（綽號山豬）前曾於民國86年間，因違反肅清煙毒條
    例及麻醉藥品管理條例案件，經臺灣彰化地方法院以86年度
    訴字第655號判決應執行有期徒刑3年6月確定，入監執行後
    ，於89年6月16日假釋付保護管束出監，嗣因於保護管束期
    間再度施用毒品遭撤銷假釋，復入監執行殘刑2年3月26日，
    而於94年10月22日縮短刑期執行完畢出監。詎仍不知悔改，
    因甫出獄且罹有心臟病，不易覓得工作，復染有毒癮，需款
    孔急以購毒品，竟與同染毒癮之乙○○（綽號嫂仔、小琪、
    姐仔）邀約後，2人均為圖謀厚利俾供購毒施用，明知海洛
    因業經毒品危害防制條例列為第一級毒品管制，依法不得販
    賣、持有，丙○○與乙○○竟基於意圖營利販賣第一級毒品
    海洛因之概括犯意，共同或分別各自連續於附表壹所示時間
    、地點將海洛因販賣予如附表壹所示之人、如附表壹所示之
    次數及金額，其情形分別為：丙○○獨自連續販賣如附表壹
    編號2(1)、3(2)、5(2)、6(2)、7、9、10部分（又其中附表壹編
    號9部分同時、地出售安非他命予「阿宏」之人），乙○○獨自連續販賣如附表壹編號1、5(1)、6(1)部分，乙○○與
    丙○○共同基於販賣第一級毒品海洛因之犯意聯絡，販賣如
    附表壹編號2(2)、3(1)(3)、4、8部分。販賣方法係乙○○先於
    94 年3月間某日起，在臺灣地區某不詳地點，向不詳姓名年
    籍之人，販入不詳重量之第一級毒品海洛因後，便將前開購
    得之海洛因，與另購得之葡萄糖粉，利用其所有杵臼組以一
    比一之比例混合後，由乙○○獨自一人，或丙○○及乙○○
    二人協力分工共同分裝販賣，或丙○○自行另向不詳姓名年
    籍之人販入不詳重量之第一級毒品海洛因後，亦將購得之海
    洛因混入葡萄糖粉，利用其所有杵臼組混合後分裝，獨自出
    售牟利，為便於聯繫販毒事宜，由丙○○準備其所有，皮爾
    卡登廠牌之行動電話1支，乙○○準備其所有三星廠牌及
    MOTOROLA廠牌行動電話各1支，並由乙○○、丙○○自不詳
    管道各取得租用之門號0000000000、0000000000、00000000
    00、0000000000、000000000 0、00000000 00後，即將上開
    各門號換裝於前揭3支行動電話內，供丙○○、乙○○與買
    家作為聯絡之用，並由乙○○以前揭各門號獨自與附表壹編
    號1許文育、5(1)王國強、6(1)江文瑞聯絡買賣毒品海洛因；
    由丙○○以上開行動電話自行販賣第一級毒品海洛因予附表
    壹編號2(1)許文育、3(2)邱志軒、5(2)王國強、6(2)江文瑞、7
    張志昌、9詹雅玲、10劉昌訓等；由丙○○與乙○○共同販
    賣第一級毒品海洛因予附表壹編號2(2)許文育、3(1)(3)邱志軒
    、4甲○○、8黃年瑩等，則推由丙○○接聽電話且出面交易
    ，或推由乙○○接聽電話且出面交易，或推由乙○○接聽電
    話由丙○○出面交易之方式，渠等聯絡交易海洛因之時間、
    地點、重量及以高於進價之如附表壹所示之價格販售海洛，
    除各自販賣之得款自行收取供為購毒之資或生活所需外，如
    共同販賣得款則由乙○○取得，丙○○則分得海洛因以此牟
    利。嗣經警依法對丙○○、乙○○共同使用之前揭
    0000000000、0000000000、0000000000、0000000000、
    0000000000、0000000000門號施以監聽，於95年6月6日之監
    聽過程中，得知丙○○與黃年瑩相約在彰化縣田尾鄉溪坪巷
    200號前，欲交易海洛因，員警即跟監丙○○及黃年瑩，並
    於黃年瑩與丙○○完成新臺幣（下同）1,00 0元之海洛因交
    易後，即上前表明身分，丙○○因恐遭警逮捕，即駕車逃逸
    ，經警圍捕搜尋後，於同日即95年6月6日下午3時50分許，
    在彰化縣田尾鄉○○路○段58號旁巷內，逮獲丙○○，並於
    其所駕駛之自小客車內，查扣黃年瑩甫交付之購毒款項
    1,000元（如附表參編號7），及丙○○所有，供其與乙○○
    販賣海洛因及自售安非他命分裝所預備用之夾鏈袋2包及聯
    絡販賣海洛因及安非他命所用之皮爾卡登廠牌行動電話1支
    ，及丙○○所有，供其己身施用海洛因所用之殘渣袋1只、
    塑膠鏟管1支；經警另向本院聲請核發搜索票後，於95年7月
    11日上午11時20分，持搜索票前往乙○○配偶之姊妹位於彰
    化縣埤頭鄉○○路555地號租屋處搜索，當場查扣乙○○所
    有，供其與丙○○共同販賣海洛因、或自售海洛因所預備用
    之夾鏈袋2大包、供混合海洛因出售之葡萄糖33包、供將海
    洛因與葡萄糖混合之杵臼1組、及供聯絡販賣海洛因交易所
    用之三星廠牌及MOTOROLA廠牌行動電話各1支，及乙○○所
    有，供其個人使用與本案無關之NOKI A廠牌及BENQ廠牌行動
    電話各1支，而查獲上情。
二、丙○○復為圖謀厚利，明知安非他命亦經毒品危害防制條例
    列為第二級毒品管制，依法不得販賣持有，丙○○竟基於倘
    有欲購買海洛因之人，亦有意購買安非他命時，即販賣第二
    級毒品安非他命之概括犯意聯絡，先95年5月27日前某日，
    在臺灣地區某不詳地點，向不詳姓名年籍之人，販入不詳重
    量之第二級毒品安非他命後，丙○○以其所有之夾鏈袋予以
    分裝後，於附表貳編號1、2所示之時間，因劉昌訓及詹雅玲
    以上開行動電話聯絡交易安非他命之時間、地點、重量及金
    額後，即於附表貳編號1、2所示之時間，丙○○即攜帶持有
    之第二級毒品安非他命各一包，前往附表貳編號1、2所示之
    地點，以高於進價之如附表貳編號1、2所示之價格，販售安
    非他命予劉昌訓及綽號「阿宏」（詹雅玲代詢從購）之男子
    各1次。且丙○○於附表貳編號2所示時、地，係同時販售第
    一級毒品海洛因予附表壹編號7所示之詹雅玲，及第二級毒
    品安非他命予附表貳編號2所示之綽號「阿宏」之成年男子
    。
三、案經彰化縣警察局移送臺灣彰化地方法院檢察署檢察官偵查
    起訴。
    理  由
壹、有關於證據能力部分：
一、按被告以外之人於審判外之陳述，雖不符前4條之規定，而
    經當事人於審判程序同意作為證據，法院審酌該言詞陳述或
    書面陳述作成時之情況，認為適當者，亦得為證據；當事人
    、代理人或辯護人於法院調查證據時，知有第159條第1項不
    得為證據之情形，而未於言詞辯論終結前聲明異議者，視為
    有前項之同意，刑事訴訟法第159條之5定有明文。而查買受
    毒品者許文育、邱志軒、甲○○、王國強、江文瑞、張志昌
    、黃年瑩、詹雅玲及劉昌訓等人聯絡交易海洛因及安非他命
    ，警詢中筆錄雖屬審判外之陳述，惟本件檢察官、被告、辯
    護人於本院審判期日已陳明對其證據能力並無意見，均同意
    援為證據（本院卷第132頁，被告乙○○選任辯護人王素珍
    律師雖就證人王國強及江文瑞部分證詞認不實在，乃關於證
    據力之陳述，非關證據能力），且經本院審酌後，認為並無
    不適當之情形，應認其有證據能力。
二、再按有事實足認被告或犯罪嫌疑人有最輕本刑為3 年以上有
    期徒刑之罪嫌，並危害國家安全或社會秩序情節重大，而有
    相當理由可信其通訊內容與本案有關，且不能或難以其他方
    法蒐集或調查證據者，得發通訊監察書。通訊監察書，偵查
    中由檢察官依司法警察機關聲請或依職權核發，審判中由法
    官依職權核發。通訊保障及監察法第5條第1項第1款、第2項
    分別定有明文。本件關於被告丙○○、乙○○2人所使用之
    0000000000、0000000000、0000000000、0000000000、0000
    000000、0000000000等電話之監聽錄音，為經臺灣彰化地方
    法院檢察署核准在案，有詳載案由、監察電話、對象、時間
    及譯文等之臺灣彰化地方法院檢察署通訊監察書稿及譯文紀
    錄等附卷可參，係依法所為之監聽。
貳、有關於認定犯罪事實部分：
一、就被告丙○○、乙○○被訴自行販賣第一級毒品部分：
（一）訊據被告丙○○就其獨自於附表壹編號2(1)、3(2)、5(2)、6
      (2)、7、9、10部分，以高於進價之如附表壹該編號所示之
      時間、地點販賣第一級毒品海洛因等情坦承不諱，且據證
      人許文育（見95年度偵字第6374號卷第49頁至第50頁及原
      審卷第210頁、本院卷第136-138頁）、王國強（95年7月
      13 日偵訊筆錄即95年度偵字第6374號卷第34至35頁、彰
      警偵三字第20979號卷第56頁、95年度偵字第6374號卷第
      20至22頁、第34至35頁、原審卷第217至218頁）、江文瑞
      （95年度偵字第6374號卷第5至6頁、彰警刑偵三字第
      09500218 13號卷第15至16頁、彰警偵三字第20979號卷第
      93至94頁、95年度偵字第6374號卷第5至6頁、原審卷第
      223背面至224頁、本院卷第138頁）、劉昌訓部分（95年
      度偵字第5421號卷第70頁、81至82頁、原審審判筆錄卷第
      222至223頁、本院卷第136-138頁）、邱志軒（見95年度
      偵字第63 74號卷第12頁至第13頁及原審卷214-215頁、本
      院卷第136頁背面）、詹雅玲（見原審卷第220-222頁、本
      院卷第137頁）等證述屬實，並有證人王國強於95年1月30
      日、95年2月4日、95年2月23日、95年3月23日分別與丙○○以前開門號之行動電話通話，聯絡毒品交易之通訊監察
      譯文2紙、證人江文瑞於95年1月16日、95 年2月15日、95
      年2月24日撥打上開門號之行動電話聯絡海洛因交易；及
      於95年3月11日由丙○○以0000000 000與江文瑞聯絡海洛
      因交易之通訊監察譯文、證人詹雅玲於95 年6月6日與被
      告丙○○交易海洛因之跟監照片8紙附卷可參（見彰警刑
      偵三字第0950020979號卷第49頁至第50頁，95年度偵字第
      5421號卷第53頁）附卷足佐，被告丙○○之自白核與事實
      相符，堪以採信。
（二）訊據被告乙○○坦承其獨自於附表壹編號1、5(1)、6(1)所
      示之之時間、地點販賣第一級毒品海洛因予許文育及江文
      瑞等情不諱（見本院卷第136-137頁），其詳如后：
 （1）被告乙○○曾獨自於附表壹編號1所示之時、地，販賣第
      一級毒品海洛因予證人許文育27次，交易金額為2次2,
      000元，其餘25次均為1,000元（總計為29000元）等情，
      業據被告乙○○坦承不諱，核與證人許文育於偵訊時及原
      審95年11月9日審理時證述購買海洛因之時、地、經過、
      數量等情相符（見95年度偵字第6374號卷第49頁至第50頁
      及原審卷第211頁），並有許文育於95年2月21日撥打
      00000 00000電話與被告乙○○聯絡海洛因交易之通訊監
      察譯文1紙在卷可稽（見95年度偵字第6374號卷第45、46
      頁），其犯行堪以認定。
   (2)被告乙○○曾獨自於附表壹編號5(1)所示之時、地，販賣
      第一級毒品海洛因予證人王國強21次，交易金額為4次
      2,000元，其餘17次均為1,000元（總計為25000元）等情
      ，業據證人王國強於原審時（95年11月9日審理卷第
      217-218頁）證述購買海洛因之時、地、經過、數量等情
      在卷可稽，核於被告丙○○於原審所供相符，其犯行堪以
      認定。被告丙○○於本院改稱王國強部分全係其所販賣，
      顯係迴護被告乙○○之詞，難以採憑。
   (3)被告乙○○曾獨自於附表壹編號6(1)所示之時、地，販賣
      第一級毒品海洛因予證人江文瑞10次，交易金額為1次
      6,000元，其餘9次均為1,000元（總計為15000元）等情，
      業據證人江文瑞於偵訊時（彰警刑偵三字第0950021813號
      卷第15至16頁、彰警偵三字第20979號卷第93至94頁、95
      年度偵字第6374號卷第5至6頁），及原審95年11月9日審
      理時及本院證述購買海洛因之時、地、經過、數量等情在
      卷可稽（見本院卷第137頁），並有江文瑞於95年2月4日
      撥打0000000000電話與被告乙○○聯絡海洛因交易之通訊
      監察譯文1紙在卷可稽（見95年度偵字第6374號卷第6頁）
      ，其犯行堪以認定。
二、就被告丙○○、乙○○被訴共同販賣第一級毒品部分：
    訊據被告丙○○、就其與被告乙○○共同於附表壹編號2(2)
    、3(1)(3)、4、8所示之時間、地點販賣第一級毒品海洛因等
    情坦承不諱（見本院卷第136-138頁），惟被告乙○○矢口
    否認與丙○○共同於上開編號所示之時間、地點販賣第一級
    毒品海洛因之犯嫌，其辯稱：伊僅係將被告丙○○之聯絡電
    話告知許文育、邱志軒、甲○○、黃年瑩欲購買海洛因，渠
    等買受時均係直接與被告丙○○聯絡，伊未共同販賣海洛因
    云云。惟查：
(一)被告丙○○、乙○○2人曾於附表壹編號2(2)、3(1)(3)、4 、8
    所示之時間、地點共同販賣第一級毒品海洛予許文育、邱志
    軒、甲○○、黃年瑩乙節，業據被告丙○○供承在卷（見本
    院卷第135-138頁），且據證人即買受毒品者許文育、甲○○、黃年瑩、邱志軒證述在卷【許文育部分（95年度偵字第
    6374號卷第40、50頁、95年11月9日原審卷第212頁）、甲○○部分（95年度偵字第6374號卷第8至9頁）、黃年瑩部分（
    95年度偵字第5421號卷第17至18頁、彰警刑偵三字第
    0950020979號卷第17至18頁、95年度偵字第5421號卷第21
    至22頁、原審審判筆錄卷第218至219頁）、邱志軒部分（95
    年度偵字第6374號卷第12頁、原審審判筆錄卷第214至216頁
    ）】；其中證人即許文育於原審95年11月19日審理時證稱：
    其係先認識乙○○而因乙○○曾告訴其有一綽號叫「山豬」
    之人，如其有需要毒品，可跟該人聯絡，故其在95年間曾跟
    綽號「山豬」之丙○○在田尾之買便利商店附近買過1次
    1,000元之海洛因，後來亦曾有其與乙○○聯絡在乙○○租
    屋處交易海洛因，即有人從窗戶內伸手與其進行交易，但其
    不知情該人為何人等語綦詳（詳見原審卷第210-211頁），
    對照被告丙○○及證人許文育上開證述，應足認定證人許文
    育上開證述：曾與乙○○聯絡在乙○○租屋處交易海洛因，
    有「人」從窗戶內伸手與其交易，該「人」應即係被告丙○○。再參酌被告乙○○與證人許文育曾於95年5月13日下午5
    時44分許通話，通話內容為：「（許文育問：）我這2天可
    以找妳了嗎？（乙○○答：）可以，可是我現在做大一點的
    ，小的沒在做了，也是有啦，只是比較沒有做。（許文育問
    ：）若是我有沒有比較特別？（乙○○答：）我跟你這個很
    讚。（許文育問：）什麼啦？（乙○○答：）不壞啦。（許
    文育稱：）妳本來就不錯啦，不然我會叫妳嫂啊？（乙○○
    答：）對啦。（許文育稱：）這個妳的電話嗎？（乙○○答
    ：）對啦，妳現在要找我很簡單，我另租壹個地方，你有來
    過，學校旁。（許文育問：）是我們這邊的學校旁嗎？（乙○○稱：）唉，埤頭國小旁。」；及被告乙○○與證人許文
    育另於同日下午6時42分許通話，通話內容為「（許文育問
    ：）嫂仔，我地磅啦，讓人撒嬌一下，我等一下下班可以跟
    你叫一下2可以嗎？（乙○○答：）1下2下喔。（許文育問
    ：）看1下還是2下，算我現在還在上班，你有聽到沒，等我
    下班我再打給妳，看妳可不可以。（乙○○答：）要晚一點
    喔。（許文育問：）差不多幾點？（乙○○答：）有啦，1
    、2千我現在有辦法啦。（許文育稱：）我現在下料，等我
    下班馬上打給妳。（乙○○答：）差不多幾點？（許文育稱
    ：）差不多再1個小時或2個小時左右，抱歉啦。（乙○○答
    ：）好啦，沒有關係。（許文育稱：）我等一下也打這1支
    給妳喔。（乙○○答：）好等語，此有通訊監察譯文1紙在
    卷可稽（95年度偵字第6374號卷第46頁），而證人許文育亦
    證稱其前開與被告乙○○之對話內容，即係欲購買第一級毒
    品海洛因，從而，依照前開通訊監察譯文內容所載，被告乙○○於95年5月間，確實仍有與被告丙○○持續販賣第一級
    毒品海洛因，而非如被告乙○○所辯稱已休息，介紹許文育
    自己去向被告丙○○購買海洛因云云；末審酌被告乙○○不
    僅將被告丙○○所使用之行動電話號碼告知許文育，且被告
    丙○○、乙○○於販賣第一級毒品海洛因時，亦曾同時使用
    門號0000000000、0000 000000，此據證人甲○○於偵訊時
    均結證屬實，而證人許文育於與被告乙○○聯絡妥交易海洛
    因事宜後，確曾由被告丙○○交付海洛因及收取現款等情，
    應可認定被告丙○○陳稱伊於出獄後，係與被告乙○○共同
    販賣第一級毒品海洛因予證人許文育等情，與事實較為相符
    。又其中證人邱志軒部分，業據證人邱志軒於偵訊時及原審
    95年11月9日審理時具結後證稱：其係先認識乙○○，在94
    年底或95年初才認識丙○○，其曾在彰化縣田尾鄉田尾國中
    附近，以每次1,000元之代價，向丙○○購買海洛因3次；另
    曾於94年底起至95年4月間，在彰化縣永靖鄉街上或彰化縣
    永靖鄉○○路旁，向乙○○購買過1,000元之海洛因約20次
    ，其亦確實曾撥打電話欲向乙○○購買海洛因，後來係由被
    告丙○○持拿海洛因至溪湖跟永靖交界之陸橋上交易等語綦
    詳（見95年度偵字第63 74號卷第12頁至第13頁及原審卷第
    214-216頁），衡之證人邱志軒既曾於向被告乙○○購買海
    洛因後，由被告丙○○出面與其為毒品交付及現金收受，且
    被告丙○○之聯絡方式，亦係由被告乙○○給予證人邱志軒
    等情，足認被告丙○○與乙○○於94年12月間起，至95 年4
    月止，除其中3次係被告丙○○自行販賣外，餘如附表壹編
    號3(1)(3)陸續20次販賣海洛因予邱志軒，應均係共同販賣。
    被告丙○○陳稱與被告乙○○均係共同販賣海洛因乙情，實
    可認定。被告乙○○辯稱證人邱志軒與被告丙○○接洽之販
    賣海洛因行為，與伊無涉云云，應係卸責之詞，不足採信。
    又其中證人甲○○、黃年瑩於偵訊時及原審95年11月9日審
    理時，均具結證稱向被告2人購買海洛因之時、地、交易方
    式、交易價格及次數等情綦詳（見95年度偵字第6374號卷第
    9頁、第34頁至第35頁、第5頁至第6頁，95年度偵字第5421
    號卷第21頁至第22頁、第61頁、第81頁，及原審95年11 月9
    日當日審判筆錄），且有證人甲○○於95年2月3日、95 年2
    月4日、95年2月14日、95年2月16日、95年2月21日、95 年3
    月30日、95年5月15日撥打0000000000、000000 0000電話與
    乙○○聯絡海洛因交易之通訊監察譯文1紙、證人黃年瑩於
    95年6月6日與丙○○使用之0000000000門號通話，聯絡毒品
    交易之通訊監察譯文1紙在卷可稽（見彰警刑偵三字第
    095002181 3號卷第9頁，95年度偵字第6374號卷第27頁至第
    28頁，見彰警刑偵三字第0950021813號卷第8頁，95年度偵
    字第5421號卷第20頁），及證人黃年瑩於95年6月6日與丙○○交易海洛因之跟監現場相片4紙在卷可按。此外，尚有被
    告丙○○所有，其因販賣海洛因所得之1,000元，及其所有
    ，供其與被告乙○○販賣海洛因及安非他命分裝所預備用之
    夾鏈袋2包及聯絡販賣海洛因、安非他命交易所用之皮爾卡
    登廠牌行動電話1支，及被告乙○○所有，供其與被告丙○○販賣海洛因、安非他命所預備用之夾鏈袋2大包、供混合
    海洛因出售之葡萄糖33包、供將海洛因與葡萄糖混合之杵臼
    1組、及供聯絡販賣海洛因、安非他命交易所用之三星廠牌
    及MOTOROLA廠牌行動電話各1支扣案足資佐證。是被告乙○○於本院辯稱未與被告丙○○共同販賣海洛因予許文育、邱
    志軒、甲○○、黃年瑩云云，應係卸責避就之詞，不足採信
    ，前情應堪認定。
(二)再查我國查緝販賣毒品執法甚嚴，對於販賣海洛因者尤科以
    重度刑責，又販賣海洛因既係違法行為，當非可公然為之，
    亦無公定價格，且容易分裝並增減份量，而每次買賣之價量
    ，可能隨時依雙方關係深淺、資力、需求量及對行情之認知
    、來源是否充裕、查緝是否嚴謹、購買者被查獲時供述購買
    對象之可能風險之評估等情形，而異其標準，非可一概而論
    ；販賣之利得，除被告坦承犯行或價量俱臻明確外，委難察
    得實情，販賣之人從價差或量差中牟利之方式雖異，其意圖
    營利之販賣行為則同一。是以因海洛因量微價高，販賣者率
    有暴利可圖，茍非意圖販賣營利，一般人焉有可能甘冒重度
    刑責而販賣海洛因，故衡情被告丙○○、乙○○苟非有販賣
    營利之意圖，焉有可能甘冒重刑而為販賣海洛因之犯行，且
    被告丙○○於本院審理時亦自承因販賣海洛因，可獲得免費
    之海洛因施用；而被告等均自承伊購入之毒品海洛因，與另
    購得之葡萄糖粉，利用所有之杵臼組以一比一之比例混合後
    出售，除各自販賣之得款自行收取供為購毒之資或生活所需
    外，如共同販賣海洛因得款則由乙○○取得，丙○○則分得
    海洛因以此牟利等情，是被告丙○○、乙○○2人有營利之
    意圖甚明。綜上各情，被告丙○○獨自基於販賣第一級毒品
    海洛因之概括犯意，販賣如附表壹編號2(1)、3(2)、5(2)、6(2)
    、7、9、10部分，被告乙○○獨自基於販賣第一級毒品海洛
    因之概括犯意，販賣如附表壹編號1、5 (1)、6(1)部分，及與
    丙○○共同基於販賣第一級毒品海洛因之概括犯意聯絡，販
    賣如附表壹編號2(2)、3(1)(3)、4、8部分，均事證明確。被告
    2人販賣第一級毒品海洛因犯行，均堪認定。
三、就被告丙○○被訴販賣第二級毒品部分：
    訊據被告丙○○就其於附表貳編號1、2所示之時、地，前後
    販賣第二級毒品安非他命2次等情均坦承不諱，惟：
(一)被告丙○○於原審併供稱附表貳編號1之販賣第二級毒品部
    分，係伊介紹劉昌訓與被告乙○○交易的，我有看到劉昌訓
    拿錢給被告乙○○，乙○○有交付毒品給劉昌訓等語（見原
    審卷第137頁），為上訴人即被告乙○○堅詞否認；且證人
    劉昌訓於原審95年11月9日審理時係證稱：其曾於95年5月27
    日打電話向丙○○購買價值2,000元之安非他命等語（見原
    審卷第222頁審判筆錄），核與被告丙○○上開供詞迥然有
    異，被告丙○○前開所稱係乙○○販賣毒品安非他命給劉昌
    訓云云，已非無疑。嗣被告丙○○於本院審理中供稱伊未與
    被告乙○○共同販賣安非他命等語（見本院卷第136頁），
    參酌證人劉昌訓於95年5月27日與丙○○使用之0000000 000
    門號通話，聯絡毒品甲基安非他命交易之通訊監察譯文1紙
    在卷可稽（見95年度偵字第5421號卷第73頁），被告乙○○
    辯稱其未販賣安非他命給劉昌訓，自非全屬無憑，堪認附表
    貳編號(1)部分，係被告丙○○獨自販賣安非他命給劉昌訓之
    犯行，事證明確。
(二)被告丙○○於本院坦承附表貳編號2所示之時、地，係自行
    販賣第二級毒品安非他命予詹雅玲（替綽號「阿宏」之男子
    洽詢所購）等情，且據證人詹雅玲於偵訊時及原審95年11月
    9 日審理時證稱：有次其與丙○○接洽購買海洛因時，其友
    人「阿宏」即託其詢問是否有販售甲基安非他命，因丙○○
    說有，其即跟「阿宏」一同前往北斗交流道交易，其及「阿
    宏」分別拿1,000元給丙○○，亦分別拿到毒品，只有跟丙○○買毒品，認識乙○○，不知她在作什麼，只知她是永靖
    人等語（詳見95年度偵字第5421號卷第61頁及原審卷第220-
    222頁），此外，尚有證人詹雅玲於95年6月5日與丙○○使
    用之0000000000門號通話，聯絡毒品甲基安非他命交易之通
    訊監察譯文1紙在卷可稽（見95年度偵字第5421號卷第46頁
    ），是被告丙○○確曾因詹雅玲欲購毒品並替阿宏者洽詢，
    販賣毒品海洛因予詹雅玲及販賣安非他命予綽號「阿宏」之
    男子乙節，就被告丙○○販賣安非他命之犯行，應堪認定，
    惟尚查無證據足以認定被告乙○○亦共同參與如附表貳編號
    2 所示販賣安非他命之行為，被告乙○○辯稱其未販賣安非
    他命給阿宏者，亦非全屬無憑，堪認附表貳編號(2)部分，係
    被告丙○○獨自販賣安非他命給「阿宏」之犯行，事證明確
    。
(三)再查我國查緝販賣毒品執法甚嚴，對於販賣安非他命者亦科
    以重度刑責，又販賣安非他命既係違法行為，當非可公然為
    之，亦無公定價格，且容易分裝並增減份量，而每次買賣之
    價量，可能隨時依雙方關係深淺、資力、需求量及對行情之
    認知、來源是否充裕、查緝是否嚴謹、購買者被查獲時供述
    購買對象之可能風險之評估等情形，而異其標準，非可一概
    而論；販賣之利得，除被告坦承犯行或價量俱臻明確外，委
    難察得實情，販賣之人從價差或量差中牟利之方式雖異，其
    意圖營利之販賣行為則同一。是以因安非他命量微價高，販
    賣者率有暴利可圖，茍非意圖販賣營利，一般人焉有可能甘
    冒重度刑責而販賣海洛因或安非他命，衡情被告丙○○苟非
    有販賣營利之意圖，焉有可能甘冒重刑而為販賣安非他命之
    犯行，是被告丙○○有營利之意圖甚明，此外，尚有被告丙○○所有，供其販賣安非他命分裝所用之夾鏈袋2包及聯絡
    販賣安非他命交易所用之皮爾卡登廠牌行動電話1支扣案足
    資佐證。綜上，堪認被告丙○○販賣第二級毒品安非他命予
    劉昌訓、綽號「阿宏」之成年男子之犯行，堪以認定。
、有關於論罪科刑部分：按被告等行為後，刑法業於94年2月
    2日修正公布，並自95年7月1日施行，本件被告丙○○連續
    販賣毒品海洛因及安非他命之行為，被告乙○○連續販賣毒
    品海洛因之行為，渠行為後法律既有變更，是關於本案應適
    用之新舊法，茲說明如下：
（一）刑法第2條第1項規定，係規範行為後法律變更所生新舊法
      律比較適用之準據法，於95年7月1日刑法施行後，應適用
      刑法第2條第1項之規定，為「從舊從輕」之比較（最高法
      院95年度第8次刑事庭會議決議第1點第1項參照）。
（二）刑法第28條關於共犯之規定，由「二人以上共同實施犯罪
      之行為者，皆為正犯」，修正為「二人以上共同實行犯罪
      之行為者，皆為正犯」，將舊法之「實施」修正為「實行
      」，原「實施」之概念包含陰謀、預備、著手及實行等階
      段之行為，修正後僅共同實行犯罪行為，始成立共同正犯
      ，是新法共同正犯之範圍已有所限縮，排除陰謀犯、預備
      犯之共同正犯，新舊法就共同正犯之範圍既因此而有變動
      ，自屬犯罪後法律有所變更，應有新舊法比較問題，經比
      較新舊刑法第28條之規定，新法非更有利於被告，應適用
      修正前刑法第28條之規定。本案被告丙○○及乙○○就附
      表壹編號2(2)許文育、3(1)(3)邱志軒、4甲○○、8黃年瑩共
      同販賣毒品海洛因部分，彼此間有犯意之聯絡及分擔實施
      犯行，不論依修正前、後之刑法第28條規定，均構成共同
      正犯，依刑法第2條第1項前段，自應適用行為時即修正前
      之刑法第28條規定。
（三）刑法第33條第5款關於罰金刑之規定，由「罰金：一元以
      上」修正為「罰金：新臺幣一千元以上，以百元計算之」
      ，應依刑法第2條第1項規定，適用最有利於行為人之法律
      （最高法院95年度第8次刑事庭會議決議第3點第1項第1款
      參照）。毒品危害防制條例第4條第1項販賣第一級毒品罪
      關於「得併科新臺幣一千萬元以下罰金」之罰金刑部分，
      經比較新、舊法結果，應以被告行為時之法律即修正前刑
      法第33條第5款規定，最有利於被告。
（四）被告丙○○行為後，刑法第47條累犯之規定，業於94年2
      月2日修正公布，並於95年7月1日施行，本件被告丙○○
      前曾於民國86年間，因違反肅清煙毒條例及麻醉藥品管理
      條例案件，經臺灣彰化地方法院以86年度訴字第655號判
      決應執行有期徒刑3年6月確定，入監執行後，於89年6月
      16日假釋付保護管束出監，嗣因於保護管束期間再度施用
      毒品遭撤銷假釋，復入監執行殘刑2年3月26日，而於94年
      10月22日縮短刑期執行完畢出監。詎仍不知悔改自出監後
      多次販賣海洛因之犯行，不論依修正前刑法第47條，或修
      正後刑法第47條第1項之規定，均構成累犯，依刑法第2條
      第1項前段，自應適用行為時即修正前刑法第47條之規定
      論以累犯。
（五）被告丙○○行為後，刑法第55條關於想像競合之規定已修
      正為：「一行為而觸犯數罪名者，從一重處斷。但不得科
      以較輕罪名所定最輕本刑以下之刑。」，而修正前係規定
      ：「一行為而觸犯數罪名者，從一重處斷。」，修正後關
      於加但書之限制，為法理之明文化，非屬法律變更。應依
      一般法律適用原則，適用裁判時法，即適用修正後刑法第
      55 條有關於想像競合之規定（最高法院95年第8次、第21
      次刑事庭會議決議參照）。
（六）刑法第56條連續犯之規定業經修正刪除，刪除後數行為將
      予分論併罰，而數罪併罰之結果較論以連續犯裁判上一罪
      之情形為重。經比較新舊法結果，以修正前舊法之規定有
      利於被告等，自應適用行為時即修正前刑法第56條之規定
      ，即應依連續犯之規定論處。
（七）刑法第59條關於刑之酌減規定，由「犯罪之情狀可憫恕者
      ，得酌量減輕其刑。」修正為「犯罪之情狀顯可憫恕，認
      科以最低度刑仍嫌過重者，得酌量減輕其刑。」僅係酌減
      審認標準見解之明文化，非屬法律之變更，尚無新舊法比
      較之問題。
（八）刑法第64條第2項關於死刑減輕之規定，由「死刑減輕者
      ，為無期徒刑，或為15年以下12年以上有期徒刑。」修正
      為「死刑減輕者，為無期徒刑。」刑法第65條第2項關於
      無期徒刑減輕之規定，由「無期徒刑減輕者，為7年以上
      有期徒刑。」修正為「無期徒刑減輕者，為20年以下15年
      以上有期徒刑。」應依刑法第2條第1項規定，適用最有利
      於行為人之法律（最高法院95年度第8次刑事庭會議決議
      第6點第5項參照）。經比較新、舊法結果，應以被告行為
      時之法律即修正前刑法第64條第2項、第65條第2項規定，
      最有利於被告。
（九）比較時應就罪刑有關之共犯、未遂犯、想像競合犯、牽連
      犯、連續犯、結合犯，以及累犯加重、自首減輕暨其他法
      定加減原因（如身分加減）與加減例等一切情形，綜其全
      部罪刑之結果而為比較。經綜合比較新、舊法之結果，被
      告等行為後之新法並未有利於被告，依刑法第2條第1項前
      段規定，本案自應適用被告等行為時之法律即修正前刑法
      第28條、第47 條、第55條、第56條之規定。
（十）從刑附屬於主刑，除法律有特別規定者外，依主刑所適用
      之法律。
三、按刑法上所謂販賣行為，不以販入後復行賣出為必要，只要
    以營利為目的，而有販入或賣出二者其一之行為，即足構成
    ，雖未及賣出，仍屬販賣既遂，其後復分次賣出，與先前之
    販入行為，均為販賣犯行而構成連續犯（參照最高法院88
    年度臺上字第2828號判決意旨）。次按刑事上之販賣行為，
    則須以營利為目的，將標的物販入或賣出，有一於此，其犯
    罪行為始為完成，苟行為人尚未將標的物販入或賣出，即難
    謂其販賣行為已屬完成（參照最高法院88年度臺上字第3760
    號判決意旨）。販賣毒品者，其主觀上須有營利之意圖，且
    客觀上有販賣之行為，即足構成，至於實際上是否已經獲利
    ，則非所問。即於有償讓與他人之初，係基於營利之意思，
    並著手實施，而因故無法高於購入之原價出售，最後不得不
    以原價或低於原價讓與他人時，仍屬販賣行為。必也始終無
    營利之意思，縱以原價或低於原價有償讓與他人，方難謂為
    販賣行為，而僅得以轉讓罪論處（最高法院93年度臺上字第
    1651號刑事判決意旨參照）。又按海洛因業經列入毒品危害
    防制條例第2條第2項第1款所規定之第一級毒品，禁止製造
    、販賣、運輸，毒品危害防制條例第2條第2項第1款及第4條
    第1項分別定有明文。安非他命則屬同條例第2條第2項第2款
    所列之第二級毒品，均不得非法販賣。（一）核被告丙○○
    如附表壹（除編號1、5(1)、6(1)部分外）所為，係犯毒品危
    害防制條例第4條第1項之販賣第1級毒品罪，及如附表貳所
    為係犯同條例第4條第2項之販賣第二級毒品罪。被告丙○○
    持有海洛因、安非他命之目的既係為供販賣之用，則其持有
    海洛因、安非他命之低度行為應為販賣之高度行為所吸收，
    不另論罪。被告丙○○就如附表壹編號2(2)、3(1)(3)、4、8之
    販賣海洛因之犯行，與被告乙○○彼此間有犯意聯絡及行為
    分擔，應依修正前刑法第28條規定論以共同正犯。又被告丙○○於刑法修正施行前所犯上開連續販賣海洛因、安非他命
    之犯行，時間緊接，方法相同，觸犯構成要件相同之罪名，
    顯各係基於概括犯意反覆為之，均屬連續犯，應就其所涉販
    賣第一級毒品及第二級毒品犯行，依修正前刑法第56條規定
    各論以一罪，其中所犯連續販賣第一級毒品罪之法定本刑為
    死刑或無期徒刑及連續販賣第二級毒品罪之法定本刑為無期
    徒刑部分，依刑法第64 條第1項、第65條第1項之規定，不
    得加重其刑外，僅就販賣第一級毒品罪之罰金刑部分及販賣
    第二級毒品罪之有期徒刑及罰金刑部分，分別加重其刑。又
    被告丙○○就附表壹編號9與附表貳編號2所示，基於營利
    之意圖，於95年6月5日凌晨1時許，在國道高速公路北斗交
    流道前，同時以1000元之價格販賣海洛因及安非他命各一包
    （重量不詳）予詹雅玲及「阿宏」之行為，係一行為而同時
    觸犯數罪名之想像競合關係，為想像競合犯，從較重之連續
    販賣第一級毒品罪處斷。又查被告丙○○前曾於民國86年間
    ，因違反肅清煙毒條例及麻醉藥品管理條例案件，經臺灣彰
    化地方法院以86年度訴字第655號判決應執行有期徒刑3年6
    月確定，入監執行後，於89年6月16日假釋付保護管束出監
    ，嗣因於保護管束期間再度施用毒品遭撤銷假釋，復入監執
    行殘刑2年3月26日，而於94年10月22日縮短刑期執行完畢出
    監，有臺灣高等法院被告前案紀錄表一份可按。被告丙○○
    於前案有期徒刑執行完畢釋放後，5年內故意再犯本案之罪
    ，為累犯，應依修正前刑法第47條之規定第遞加重其刑（販
    賣第一級毒品罪之法定本刑為死刑及無期徒刑，此部分依法
    不得再予加重，僅就罰金刑部分遞加重之。（二）核被告乙○○如附表壹（除編號2(1)、3(2)、5(2)、6(2)、7、9、10部分
    外）所為，係犯毒品危害防制條例第4條第1項之販賣第一級
    毒品罪。被告乙○○持有海洛因之目的既係為供販賣之用，
    則其持有海洛因之低度行為應為販賣之高度行為所吸收，不
    另論罪。被告乙○○就如附表壹編號2(2)、3(1)(3)、4、8之販
    賣海洛因之犯行，與被告丙○○彼此間有犯意聯絡及行為分
    擔，應依修正前刑法第28條規定論以共同正犯。又被告乙○○於刑法修正施行前所犯上開連續販賣海洛因之犯行，時間
    緊接，方法相同，觸犯構成要件相同之罪名，顯各係基於概
    括犯意反覆為之，屬連續犯，應就其所涉販賣第一級毒品犯
    行，依修正前刑法第56條規定論以一罪，其中所犯連續販賣
    第一級毒品罪之法定本刑為死刑或無期徒刑部分，依刑法第
    64條第1項、第65條第1項之規定，不得加重其刑外，僅就販
    賣第一級毒品罪之罰金刑部分，加重其刑。原審認被告等犯
    罪事證明確，予以論罪科刑，固非無見。惟有下列違誤：
    （一）原審判決未就被告丙○○所為如附表壹編號2(1)、3(2)
    、5(2)、6(2)、7、9、10部分係自行販賣毒品海洛因，及被告
    乙○○就附表壹編號1、5 (1)、6(1)部分均係自行販賣毒品海
    洛因之犯行，被告乙○○與丙○○就附表壹編號2(2)、3(1)(3)
    、4、8部分係共同販賣第一級毒品海洛因部分之事實予以釐
    清，泛論附表壹編號1至10部分均係被告二人共同販賣毒品
    海洛因，已有未洽。（二）又原審判決未就被告丙○○就附
    表貳編號1、2部分係自行販賣毒品安非他命，被告乙○○並
    未參與，非屬共犯之事實予以釐清，泛論均係被告二人共同
    販賣第二級毒品安非他命，亦有未洽。（三）原審對於上述
    犯罪事實未予釐清，致未及為後述不另為無罪判決之諭知部
    分（詳如后述），及致對於被告等因販賣毒品所得之財物，
    宣告沒收之金額各若干，如全部或一部不能沒收時，以其財
    產若干抵償之諭知，亦有未合。被告等上訴意旨雖以原審判
    決過重，被告等販毒所得未逾20萬元，較諸大盤販毒動輒獲
    利以千萬、億元計之暴利者相較，惡性非鉅，稱係因家庭因
    素、經濟或身體狀況欠佳所迫，情堪憫恕，請適用刑法第59
    條之規定酌減其刑云云。惟查：被告丙○○與乙○○共同所
    為如附表壹編號2(2)、3(1)(3)、4、8部分所示連續販賣第一級
    毒品海洛因予許文育（2次）、邱志軒（20次）、甲○○（
    70次）、黃年瑩（5次），合計次數共97次，為共同販賣海
    洛因部分；又被告丙○○所為如附表壹編號2(1)、3(2)、5(2)
    、6(2)、7、9、10部分所示連續販賣毒品海洛因予許文育（1
    次）、邱志軒（3次）、王國強（10次）、江文瑞（4次）、
    張志昌（3次）、詹雅玲（4次）、劉昌訓（1次），合計共
    26次；又被告乙○○所為如附表壹編號1、5(1)、6(1)部分予
    許文育（27次）、王國強（21次）、江文瑞（10次），共計
    58次；是被告丙○○先後合計123次（即共同販賣97次+單獨
    販賣26次=123次）販賣第一級毒品海洛因犯行，及先後2次
    販賣第二級毒品甲基安非他命犯行；及被告乙○○先後合計
    155次（即共同販賣97次+單獨販賣58次=155次）販賣第一級
    毒品海洛因之犯行，被告丙○○販售之對象多達11人、被告
    乙○○販售之對象6人，惟渠等販毒之次數分別高達123次、
    155次，所獲利益非微（詳如附表肆、伍、陸），自屬惡性
    重大。且按量刑輕重係屬事實審法院得依職權自由裁量之事
    項，苟已斟酌刑法第57條各款所列情狀而未逾越法定刑度，
    不得遽指為違法（最高法院72年度台上字第6696號、75年度
    台上字第7033號判例要旨參照）；且在同一犯罪事實與情節
    ，如別無其他加重或減輕之原因，下級審量定之刑，亦無過
    重或失輕之不當情形，則上級審法院對下級審法院之職權行
    使，原則上應予尊重（最高法院85年度台上字第2446號裁判
    意旨參照）。本院認被告二人販賣毒品之次數均高達百餘次
    ，被告丙○○所為又符合累犯之規定，渠等所為並無特殊之
    原因，在客觀上足以引起一般之同情，認為即予宣告法定最
    低度刑期仍嫌過重者始有其適用，是並無刑法第59條之酌減
    情形，被告上訴意旨猶認原審判決量刑過重，指摘原判決不
    當云云，委無可採，惟原判決既有上述可議之處，即屬無可
    維持，自應由本院將原判決撤銷改判。爰審酌被告二人均因
    染有毒癮，僅為圖得一己之厚利，被告丙○○及乙○○共同
    或自行販賣第一級毒品，及被告丙○○自行販賣第二級毒品
    ，其販賣之期間、次數上達百餘次及所得高達十餘萬元，其
    等販賣毒品因而提供毒品流通之管道，對社會治安、經濟所
    生危害之程度甚鉅，及被告丙○○犯罪後，對前開販賣第一
    級毒品及第二級毒品犯行均坦承不諱，被告乙○○則就前開
    部分共同販賣第一級毒品犯行堅詞否認飾詞狡辯，惟其二人
    於審理中均深表悔意等一切情狀，分別各量處如主文所示之
    刑，並均依刑法第37條第1項之規定，對被告2人所犯販賣第
    一級毒品罪部分，均宣告褫奪公權終身。
四、另按毒品危害防制條例第19條第 1項規定，犯販賣毒品罪者
    ，其供犯罪所用或因犯罪所得之財物均沒收之，如全部或一
    部不能沒收時，追徵其價額或以其財產抵償之，係採義務沒
    收主義。故販賣毒品所得之對價，不問其中成本若干，利潤
    多少，均應全部諭知沒收，貫徹政府查禁煙毒之決心，以符
    立法本旨（最高法院91年度臺上字第2419號判決意旨參照）
    。經查，（1）被告丙○○被查獲時其車內所扣得之1,000元
    ，係被告丙○○及乙○○販賣海洛因予黃年瑩所得之對價（
    此部分因已扣案，並無全部或一部不能沒收時，則以被告2
    人之財產抵償之問題），係犯罪所得，應沒收之；（2）未
    扣案之被告乙○○獨自販賣第一級毒品予許文育之對價
    29,000 元，被告丙○○販賣第一級毒品予許文育所得之對
    價1, 000 元，被告丙○○及乙○○共同販賣第一級毒品予
    許文育2次所得之對價2, 000元，被告丙○○、乙○○共同
    販賣第一級毒品予邱志軒20次所得之對價20,000元，被告丙○○販賣第一級毒品予邱志軒3次所得之對價3,000元；被告
    丙○○、乙○○共同販賣第一級毒品予甲○○70次所得之對
    價90,000元；被告丙○○販賣第一級毒品予王國強10次所得
    之對價1,100元，被告乙○○販賣第一級毒品予王國強21次
    所得之對價25,000元，被告乙○○販賣第一級毒品予江文瑞
    所得之對價15,000元，被告丙○○販賣第一級毒品予江文瑞
    所得之對價9,000元，被告丙○○販賣第一級毒品予張志昌3
    次所得之對價2,500元，被告丙○○、乙○○共同販賣第一
    級毒品予黃年瑩5次所得之對價4,000元（另外1,000元業已
    扣案），被告丙○○販賣第一級毒品予詹雅玲所得之對價4,
    000元，被告丙○○販賣第一級毒品予劉昌訓1次所得之對價
    2,000 元；又被告丙○○販賣第二級毒品予劉昌訓所得之對
    價2,000元，被告丙○○販賣第二級毒品予綽號「阿宏」之
    男子所得對價之1,000元，則應依上開說明及毒品危害防制
    條例第19條第1項之規定，宣告被告丙○○部分販賣第一級
    毒品所得149,500元（其中117, 000元係與被告乙○○共同
    販賣所得，其餘之325,500元，則係獨自販賣海洛因所得）
    ，除已扣案之1000元，尚餘148,500元，及其販賣第二級毒
    品所得3,000元，另被告乙○○販賣第一級毒品所得186,000
    元（其中117,000元係與被告丙○○共同販賣所得，其餘之
    69,000元，則係獨自販賣海洛因予所得）均沒收之，如全部
    或一部不能沒收時，則分別以被告丙○○、乙○○之財產抵
    償之。（3）於被告丙○○車內所查扣之皮爾卡登廠牌行動
    電話1支，均係被告丙○○所有，供被告丙○○自己、或與
    乙○○共同販賣海洛因及自售安非他命所用之物品；另於被
    告乙○○所在處所查扣之三星廠牌及MOTOROLA廠牌行動電話
    各1支，則係被告乙○○所有，供其自售或與被告丙○○共
    同販賣海洛因所用之物，於前開處所查扣之杵臼1組，則係
    被告乙○○所有，供其自己或與被告丙○○共同販賣海洛因
    所用之物品，分據被告丙○○、乙○○自承在卷，均應依毒
    品危害防制條例第19條第1項之規定，宣告沒收之。（4）至
    於被告丙○○車上所查扣之殘渣袋1只、塑膠鏟管1支，係被
    告丙○○所有，供其施用海洛因所用之工具；於被告乙○○
    所在處所查扣之NOKIA廠牌及BENQ廠牌行動電話各1 支，則
    係被告乙○○所有，供其個人使用之物品，均與本案無關，
    且非屬違禁物，本院自無從宣告沒收。（5）於被告丙○○
    車內所查扣之夾鏈袋2包，係被告丙○○所有，供被告丙○○自己、或與乙○○共同販賣海洛因及自售安非他命所預備
    用之物品；另於被告乙○○所在處所查扣之夾鏈袋2 大包，
    於前開處所查扣之葡萄糖33包，係其所有，供被告乙○○自
    己、或與丙○○共同販賣海洛因所預備用之物品；應依刑法
    第38條第1項第2款沒收之；（6）至被告丙○○、乙○○2人
    聯絡販賣海洛因及甲基安非他命所使用之門號0000000000
    、0000000000、0000000000、0000000000、0000000000、
    0000000000SIM卡，依國內電信公司一般定型化契約之約定
    ，該晶片卡之所有權乃係屬電信公司所有，申請人僅因承租
    門號而取得晶片卡使用權，是此部分晶片卡均非被告2人所
    有，而毒品危害防制條例第19條第1項規定宣告沒收，因該
    條項並無如同條例第18條第1項所定（不問屬於犯人所有與
    否，沒收之）之明文，故應屬相對沒收主義之立法，其應沒
    收之物，應以屬被告所有者為限（最高法院93年度臺上字第
    462號判決參照），且上開SIM卡非被告2人所有，自毋庸依
    同條例第19條第1項規定宣告沒收之，併此敘明。
五、公訴意旨另略以：
(一)被告丙○○自94年2、3月間某日起，至95年6月初某日止，
    於證人許文育撥打電話向被告乙○○購買海洛因後，雙方即
    約定在彰化縣永靖鄉永靖國中大門口路旁、永靖高工大門口
    附近之魚池旁及永福路旁等地，由被告乙○○交付海洛因予
    證人許文育，而證人許文育則交付購買海洛因之1,000元至
    2,000元不等現金予被告乙○○，共計成交50餘次，因認此
    部分（即起訴書犯罪事實欄一、(一)1.部分）被告丙○○與
    與被告乙○○共同涉犯毒品危害防制條例第4條第1項之販賣
    第一級毒品罪嫌。按犯罪事實應依證據認定之，無證據不得
    認定犯罪事實；又不能證明被告犯罪者，應諭知無罪之判決
    ，刑事訴訟法第154條第2項、第301條第1項分別定有明文。
    次按事實之認定，應憑證據，如未能發現相當證據，或證據
    不足以證明，自不能以推測或擬制之方法以為裁判基礎；又
    認定不利於被告之事實，須依積極證據，苟積極證據不足為
    不利於被告事實之認定時，即應為有利於被告之認定，更不
    必有何有利之證據（最高法院30年上字第816號、40年臺上
    字第86號判例參照）。經查，被告丙○○係於94年10月22日
    始另案執行完畢出監等情，此有臺灣高等法院被告前案紀錄
    表在卷可稽，從而，證人許文育於94年2、3月間某日起，至
    94年10月22日止，係向被告乙○○購買海洛因27次時，被告
    丙○○既仍在監，且乏積極證據足資證明被告丙○○在監所
    得以與被告乙○○販賣海洛因50餘次之犯意聯絡及行為分擔
    ，而被告丙○○於出所後，有與被告乙○○基於犯意聯絡，
    由被告乙○○出面與證人許文育接洽後，由被告乙○○出面
    交易海洛因2次如附表壹編號2(2)所示，從而，實難認被告丙○○涉有起訴書犯罪事實欄一、(一)1.所示之逾附表壹編號
    2(2)之2次以外販賣海洛因犯嫌，惟公訴人認被告丙○○此部
    分犯行，與上開販賣第一級毒品科刑部分係屬具有修正刪除
    前連續犯之裁判上一罪關係，爰不另為無罪之諭知。
(二)公訴意旨另略以被告乙○○自94年2、3月間某日起，至95年
    6月初某日止，於證人許文育撥打電話向被告乙○○購買海
    洛因後，雙方即約定在彰化縣永靖鄉永靖國中大門口路旁、
    永靖高工大門口附近之魚池旁及永福路旁等地，由被告乙○○交付海洛因予證人許文育，而證人許文育則交付購買海洛
    因之1,000元至2, 000元不等現金予被告乙○○，共計成交
    20餘次（即起訴書犯罪事實欄一、(一)1.係記載50餘次，扣
    除本院認定有罪之如附表壹編號1所示27次後，所餘之20餘
    次），因認被告乙○○此部分亦與被告丙○○共同涉犯毒品
    危害防制條例第4條第1項之販賣第一級毒品罪嫌。按犯罪事
    實應依證據認定之，無證據不得認定犯罪事實；又不能證明
    被告犯罪者，應諭知無罪之判決，刑事訴訟法第154條第2項
    、第301條第1項分別定有明文。次按事實之認定，應憑證據
    ，如未能發現相當證據，或證據不足以證明，自不能以推測
    或擬制之方法以為裁判基礎；又認定不利於被告之事實，須
    依積極證據，苟積極證據不足為不利於被告事實之認定時，
    即應為有利於被告之認定，更不必有何有利之證據（最高法
    院30年上字第816號、40年臺上字第86號判例參照）。惟查
    ，證人許文育於原審審理時證稱：其自94年3月間起，與乙○○直接聯絡購買海洛因，且由被告乙○○交付海洛因之次
    數僅有27次等語，此外，亦乏其他積極證據足資證明證人許
    文育曾50餘次撥打被告乙○○之電話，與被告乙○○聯絡約
    定海洛因交易地點，並由被告乙○○出面接洽海洛因交易，
    是就起訴書犯罪事實欄一、(一)1.部分所記載超出本案所認
    定附表壹編號1所示之27次及編號2(2)所示2次販賣海洛因予
    證人許文育之起訴部分，即無積極證據足資佐證，是被告乙○○此部分犯罪亦屬不能證明。惟因公訴人認被告乙○○此
    部分犯行，與前開販賣第一級毒品科刑部分，屬具有修正刪
    除前連續犯關係之裁判上一罪，亦爰不另為無罪之諭知，附
    此敘明。
(三)公訴意旨另以附表壹編號3-10均係被告丙○○及乙○○共同
    販賣，惟查：被告丙○○就販賣予附表壹編號3(2)邱志軒、5
    (2)王國強、6(2)江文瑞、7張志昌、9詹雅玲、10劉昌訓部分
    ；被告乙○○就附表壹編號1許文育、5(1)王國強、6(1)江文
    瑞部分係自行販賣毒品海洛因，已如前述【僅就附表壹編號
    2(2)許文育、3(1)(3)邱志軒、4甲○○、8黃年瑩部分為渠二人
    共同販賣】，已據證人甲○○於原審證述其撥打電話予被告
    丙○○聯絡後，由被告丙○○出面交易海洛因之次數則為40
    次，與被告乙○○交易之次數為30次，基於罪疑唯輕之法理
    ，就證人甲○○向被告丙○○、乙○○購買海洛因之次數，
    應認定為如附表壹編號4所示；此外，公訴人既無法舉證上
    述被告丙○○獨自販賣部分，何以與被告乙○○有共同之犯
    意聯絡或行為分擔；亦無法就被告乙○○上開獨自販賣部分
    ，何以與被告丙○○有共同販賣之犯意聯絡或行為分擔；既
    無積極證據足資佐證，是被告丙○○、乙○○分別就起訴此
    共同販賣部分犯罪亦屬不能證明。惟因公訴人認被告等此部
    分犯行，與前開販賣第一級毒品論罪科刑部分，屬具有修正
    刪除前連續犯關係之裁判上一罪，亦爰不另為無罪之諭知，
    附此敘明。
六、又公訴人起訴書之犯罪事實欄雖未特敘及如附表壹編號2(2)
    所示證人許文育曾撥打被告乙○○所使用之行動電話號碼聯
    絡後，由證人許文育至被告乙○○住處，推由被告丙○○自
    窗內與證人許文育交易海洛因2次之犯行，惟此部分事實，
    既與公訴人起訴被告丙○○、乙○○共同販賣第一級毒品50
    餘次之犯罪構成要件相符，本院認業屬起訴部分，並如前述
    五（二）所述，併予敘明。
七、又公訴人起訴書之犯罪事實欄雖未特敘及如附表壹編號10所
    示被告丙○○販賣第一級毒品予劉昌訓之犯行，惟此部分事
    實，業據證人劉昌訓證述明確，已如前述，及公訴人起訴書
    之犯罪事實欄雖未敘及被告丙○○有如附表貳編號1所示之
    販賣第二級毒品甲基安非他命予劉昌訓犯行，惟前開附表壹
    編號10及附表貳編號1之事實，與公訴人起訴被告丙○○販
    賣第一級、第二級毒品犯罪事實間，具有修正刪除前連續犯
    之裁判上一罪關係，應為起訴效力所及，本院自皆應併予審
    理。
八、另公訴人起訴書之犯罪事實，雖敘及被告丙○○、乙○○販
    賣海洛因予證人王國強之代價，係自1,000元至6,000元，惟
    證人王國強於本院審理時，已具體證稱向被告2人購買海洛
    因之對價，僅有1,000元及2,000元等語，並經本院認定如附
    表壹編號(5)，是公訴人此部分之記載，尚有誤會，併此敘明
    。
據上論斷，應依刑事訴訟法第369條第1項前段、第364條、第299
條第1項前段，毒品危害防制條例第4條第1項、第2項、第19條第
1項，刑法第11條、第2條第1項前段，修正前第28條、第55條、
第56條、第47條、第51條第4款、第37條第1項、第38條第1項第
2款，判決如主文。
本案經檢察官丁○○到庭執行職務。
中　　華　　民　　國　　96　　年　　6　　月　　28　　日
            刑事第七庭  審判長法  官  林  榮  龍
                              法  官  江  錫  麟
                              法  官  張  惠  立
以上正本證明與原本無異。
如不服本判決應於收受送達後十日內向本院提出上訴書狀，其未
敘述上訴之理由者並得於提起上訴後十日內向本院補提理由書 (
均須按他造當事人之人數附繕本)。
                              書記官  林  育  德
中　　華　　民　　國　　96　　年　　7 　　月　　2 　　日
附錄本案論罪科刑法條：
毒品危害防制條例第4條第1項、第2項
製造、運輸、販賣第一級毒品者，處死刑或無期徒刑；處無期徒
刑者，得併科新臺幣1 千萬元以下罰金。
製造、運輸、販賣第二級毒品者，處無期徒刑或7 年以上有期徒
刑，得併科新臺幣7 百萬元以下罰金。
附表壹（販賣毒品海洛因部分）
┌──┬────┬─────┬───────┬───────────────┬───┬──┬─────┐
│編號│行 為 人│ 交易時間 │ 交 付 地 點  │      交   易   方   式       │買受者│買受│ 交易價格 │
│    │        │          │              │                              │      │次數│（新臺幣）│
├──┼────┼─────┼───────┼───────────────┼───┼──┼─────┤
│１  │乙○○│94年3 月間│彰化縣永靖鄉永│由許文育撥打乙○○使用之091855│許文育│27次│其中2 次為│
│    │        │某日起至95│靖高工、國中正│7272、0000000000門號聯絡約妥交│      │    │2,000 元；│
│    │        │年6 月間某│門附近及彰化縣│易地點後，由乙○○出面交易    │      │    │其餘25次則│
│    │        │日        │永靖鄉○○路旁│                              │      │    │為1,000元.│
│    │        │          │              │                              │      │    │合計29000 │
│    │        │          │              │                              │      │    │元        │
├──┼────┼─────┼───────┼───────────────┼───┼──┼─────┤
│２  │(1)      │95年3 月11│彰化縣田尾鄉中│乙○○先將丙○○之聯絡方式介紹│許文育│ 3次│均為 1,000│
│    │丙○○  │日下午7時 │山路田尾國小附│給許文育後，由許文育撥打丙○○│      │    │元        │
│    │        │57分許    │近            │0000000000門號，由許文育、蕭煌│      │    │          │
│    │        │          │              │山約妥交易地點，由丙○○單獨交│      │    │          │
│    │        │          │              │易1次（即1000元）             │      │    │          │
│    ├────┼─────┼───────┼───────────────┤      │    │          │
│    │(2)      │95年3 月11│乙○○位於彰化│由許文育撥打乙○○使用之091855│      │    │          │
│    │乙○○│日起至95年│縣埤頭鄉中崙村│7272、0000000000門號聯絡約妥交│      │    │          │
│    │丙○○│6 月間某日│豐崙路上      │易地點後，由許文育至乙○○住處│      │    │          │
│    │        │止        │              │，推由丙○○自窗內與許文育交易│      │    │          │
│    │        │          │              │2次（合計2000元）             │      │    │          │
├──┼────┼─────┼───────┼───────────────┼───┼──┼─────┤
│３  │(1)      │94年12月間│彰化縣永靖鄉街│由邱志軒撥打乙○○使用之093014│邱志軒│23次│均為 1,000│
│    │乙○○│某日起，至│上、彰化縣永靖│7114門號聯絡約妥交易地點後，推│      │    │元        │
│    │丙○○│95年4 月間│鄉○○路旁    │由乙○○出面交易10次（合計    │      │    │          │
│    │        │某日止    │              │10000元 ）                    │      │    │          │
│    ├────┼─────┼───────┼───────────────┤      │    │          │
│    │(2)      │94年12月間│彰化縣田尾鄉田│由邱志軒撥打丙○○使用之行動電│      │    │          │
│    │丙○○  │某日起，至│尾國中附近    │話聯絡約妥交易地點後，由丙○○│      │    │          │
│    │        │95年4 月間│              │自行交易3 次 （合計3000元）   │      │    │          │
│    │        │某日止    │              │                              │      │    │          │
│    ├────┼─────┼───────┼───────────────┤      │    │          │
│    │(3)      │94年12月間│彰化縣永靖鄉、│由邱志軒撥打乙○○使用之093014│      │    │          │
│    │乙○○│某日起，至│溪湖鎮交界之某│7114門號聯絡約妥交易地點後，推│      │    │          │
│    │丙○○│95年4 月間│陸橋上        │由丙○○出面交易10次（合計    │      │    │          │
│    │        │某日止    │              │10000元）                     │      │    │          │
├──┼────┼─────┼───────┼───────────────┼───┼──┼─────┤
│４  │乙○○│95年1 月初│彰化縣永靖鄉獨│由甲○○撥打乙○○使用之093014│甲○○│70次│其中20次為│
│    │丙○○│某日起，至│鰲村某籃球場、│7114、0000000000、0000000000、│      │    │2,000 元；│
│    │        │95年5 月中│鄭成功公園、福│、0000000000、0000000000、0913│      │    │其餘均為1,│
│    │        │旬某日止  │興國小、福德國│489042門號聯絡約妥交易時、地後│      │    │000元（合 │
│    │        │          │小、田中鎮、田│，由乙○○自行交易30次        │      │    │計90000元 │
│    │        │          │尾鄉殘障中心、│                              │      │    │）        │
│    │        │          │紅龍釣魚場及蔡│                              │      │    │          │
│    │        │          │蕙仱位於彰化縣│                              │      │    │          │
│    │        │          │永靖鄉○○路26│                              │      │    │          │
│    │        │          │6號住處       │                              │      │    │          │
│    │        │          ├───────┼───────────────┤      │    │          │
│    │        │          │彰化縣永靖鄉獨│由甲○○撥打丙○○使用之091855│      │    │          │
│    │        │          │鰲村某籃球場、│7272、0000000000、0000000000、│      │    │          │
│    │        │          │鄭成功公園、福│0000000000、0000000000、095835│      │    │          │
│    │        │          │興國小、福德國│1933門號聯絡約妥交易時、地後，│      │    │          │
│    │        │          │小、田中鎮、田│由丙○○自行交易40次          │      │    │          │
│    │        │          │尾鄉殘障中心、│                              │      │    │          │
│    │        │          │紅龍釣魚場及彰│                              │      │    │          │
│    │        │          │化縣埤頭鄉之鹿│                              │      │    │          │
│    │        │          │島橋邊        │                              │      │    │          │
├──┼────┼─────┼───────┼───────────────┼───┼──┼─────┤
│５  │(1)乙○○│95年1 月間│彰化縣田中鎮田│由王國強撥打乙○○使用之091855│王國強│31次│其中5次為 │
│    │        │某日起，至│中工業區附近、│7272或乙○○及丙○○共同使用之│      │    │2,000元； │
│    │        │同年6 月間│彰化縣田尾鄉朝│0000000000號行動電話約定交易時│      │    │其餘均為1,│
│    │        │某日      │天宮附近、彰化│間、地點後，惟係乙○○獨自與之│      │    │000元     │
│    │        │          │縣永靖鄉○○路│交易共21次（其中4次各2000元， │      │    │          │
│    │        │          │              │餘各1000元，合計25000元）     │      │    │          │
│    ├────┼─────┼───────┼───────────────┤      │    │          │
│    │丙○○│95年1 月間│彰化縣田中鎮田│由王國強撥打丙○○使用之093656│      │    │          │
│    │        │某日起，至│中工業區附近、│9454及乙○○與丙○○共同使用之│      │    │          │
│    │        │同年6 月間│彰化縣田尾鄉朝│0000000000號行動電話，或丙○○│      │    │          │
│    │        │某日      │天宮附近      │以其使用之0000000000門號，撥打│      │    │          │
│    │        │          │              │王國強使用之0000000000門號約定│      │    │          │
│    │        │          │              │交易時間、地點後，係丙○○獨自│      │    │          │
│    │        │          │              │交易共10次（其中1次2000元，餘9│      │    │          │
│    │        │          │              │次各1000元，合計11000元）     │      │    │          │
├──┼────┼─────┼───────┼───────────────┼───┼──┼─────┤
│６  │(1)      │95年1 月間│彰化縣永靖鄉永│由江文瑞撥打乙○○使用之093014│江文瑞│14次│其中2 次為│
│    │乙○○  │某日起，至│福路某大樹下及│7114號門號約定交易時間、地點後│      │    │6,000 元，│
│    │        │95年5 月中│彰化縣永靖鄉福│，由乙○○獨自交易共10次（其中│      │    │其餘均為1,│
│    │        │旬某日止  │興村附近柏龍寺│1次為6000元，餘各1000元，合計 │      │    │000元     │
│    │        │          │牌樓下        │15000元）                     │      │    │          │
│    ├────┼─────┼───────┼───────────────┤      │    │          │
│    │(2)      │95年1 月間│彰化縣田中鎮大│由江文瑞撥打丙○○使用之093014│      │    │          │
│    │丙○○  │某日起，至│新工業區路旁及│7114行動電話門號約定交易時間、│      │    │          │
│    │        │95年5 月中│彰化縣田尾鄉田│地點後，由丙○○獨自交易共4 次│      │    │          │
│    │        │旬某日止  │尾國中對面花市│（1次6000，合計9000元）       │      │    │          │
├──┼────┼─────┼───────┼───────────────┼───┼──┼─────┤
│７  │丙○○  │95年4 月初│國道中山高速公│由張志昌撥打丙○○使用之092769│張志昌│3次 │其中第1 次│
│    │        │某日      │路埤頭交流道附│5739號門號約定交易時、地後，由│      │    │50 0元；其│
│    │        │          │近            │丙○○獨自前往交易1 次        │      │    │餘2 次均為│
│    │        ├─────┼───────┼───────────────┤      │    │1, 000元  │
│    │        │95年4 月中│彰化縣北斗鎮某│由張志昌撥打丙○○使用之092769│      │    │（合計為  │
│    │        │旬某日    │菜市場附近    │5739號門號約定交易時、地後，由│      │    │2500元 ） │
│    │        │          │              │丙○○獨自前往交易1 次        │      │    │          │
│    │        ├─────┼───────┼───────────────┤      │    │          │
│    │        │95年4 月底│彰化縣北斗鎮某│由張志昌撥打丙○○使用之092769│      │    │          │
│    │        │某日      │菜市場附近    │5739號門號約定交易時、地後，由│      │    │          │
│    │        │          │              │丙○○獨自前往交易1 次        │      │    │          │
├──┼────┼─────┼───────┼───────────────┼───┼──┼─────┤
│８  │乙○○│95年4 月中│彰化縣田尾鄉溪│由黃年瑩撥打丙○○使用之092769│黃年瑩│5次 │均為1,000 │
│    │丙○○│旬某日起，│坪巷200 號前等│5739門號約定交易時間、地點後，│      │    │元（合計  │
│    │        │至95年6 月│地            │即推由丙○○前往交易          │      │    │5000元 ） │
│    │        │6 日止    │              │                              │      │    │          │
├──┼────┼─────┼───────┼───────────────┼───┼──┼─────┤
│９  │丙○○  │95年5月 │國道中山高速公│由詹雅玲撥打丙○○使用之092769│詹雅玲│4次 │均為1,000 │
│    │        │21 日     │路北斗交流道附│5739門號聯絡約妥交易時、地後，│      │    │元（合計  │
│    │        │          │近            │由丙○○自行交易              │      │    │4000元 ） │
│    │        ├─────┼───────┼───────────────┤      │    │          │
│    │        │95年6月 │國道中山高速公│由詹雅玲撥打丙○○使用之092769│      │    │          │
│    │        │初某日    │路北斗交流道附│5739門號聯絡約妥交易時、地後，│      │    │          │
│    │        │          │近            │由丙○○自行交易              │      │    │          │
│    │        ├─────┼───────┼───────────────┤      │    │          │
│    │        │95年6月5│國道中山高速公│由詹雅玲撥打丙○○使用之092769│      │    │          │
│    │        │日凌晨1時 │路北斗交流道附│5739門號聯絡約妥交易時、地後，│      │    │          │
│    │        │          │近            │由丙○○自行交易              │      │    │          │
│    │        ├─────┼───────┼───────────────┤      │    │          │
│    │        │95年6月6│彰化縣埤頭鄉某│由詹雅玲撥打丙○○使用之092769│      │    │          │
│    │        │日        │加油站        │5739門號聯絡約妥交易時、地後，│      │    │          │
│    │        │          │              │由丙○○自行交易              │      │    │          │
├──┼────┼─────┼───────┼───────────────┼───┼──┼─────┤
│１０  │        │95年6月1日│丙○○位於彰化│由黃年瑩撥打丙○○使用之092769│劉昌訓│1次 │2,000元   │
│    │丙○○  │          │縣田尾鄉睦宜村│5739門號約定交易時間、地點後，│      │    │          │
│    │        │          │聖德巷114 號住│由丙○○獨自與劉昌訓交易。    │      │    │          │
│    │        │          │處外          │                              │      │    │          │
└──┴────┴─────┴───────┴───────────────┴───┴──┴─────┘
註記：
（一）丙○○獨自販賣第一級毒品海洛因：即附表壹編號2(1)許
      文育、3(2)邱志軒、5(2)王國強、6(2)江文瑞、7張志昌、
      9詹雅玲、10劉昌訓部分。
（二）乙○○獨自販賣第一級毒品海洛因：即附表壹編號1許文
      育、5(1)王國強、6(1)江文瑞部分。
（三）丙○○與乙○○共同販賣第一級毒品海洛因：附表壹編號
      2(2)許文育、3(1)(3)邱志軒、4甲○○、8黃年瑩部分。
附表貳：（販賣毒品安非他命部分）
┌──┬────┬─────┬───────┬───────────────┬───┬──┬─────┐
│編號│行 為 人│ 交易時間 │ 交 付 地 點  │      交   易   方   式       │買受者│買受│ 交易價格 │
│    │        │          │              │                              │      │次數│（新臺幣）│
├──┼────┼─────┼───────┼───────────────┼───┼──┼─────┤
│１  │        │95年5 月27│彰化縣田尾鄉睦│由丙○○以其使用之0000000000門│劉昌訓│ 1次│2,000元   │
│    │丙○○  │日        │宜村某處路旁  │號撥打劉昌訓使用之0000000000門│      │    │          │
│    │        │          │              │號聯絡約定交易時、地後，由蕭煌│      │    │          │
│    │        │          │              │山自行交易。                  │      │    │          │
│    │        │          │              │                              │      │    │          │
│    │        │          │              │                              │      │    │          │
├──┼────┼─────┼───────┼───────────────┼───┼──┼─────┤
│２  │        │95年6月5日│國道中山高速公│因綽號「阿宏」之男子，發現詹雅│詹雅玲│1次 │1,000元   │
│    │丙○○  │凌晨1時許 │路北斗交流道附│玲正以電話與丙○○聯絡欲購買海│      │    │          │
│    │        │          │近            │洛因，經詢問丙○○亦有販賣甲基│      │    │          │
│    │        │          │              │安非他命後，即約定交易時、地，│      │    │          │
│    │        │          │              │由丙○○自行向「阿宏」販賣安非│      │    │          │
│    │        │          │              │他命。                        │      │    │          │
└──┴────┴─────┴───────┴───────────────┴───┴──┴─────┘
附表：
1、夾鏈袋肆包。（刑法第38條第1項第2款）
2、葡萄糖拾包。（同上）
3、皮爾卡登廠牌行動電話壹支。（毒品條例第19條第1項）
4、杵臼壹組。（同上）
5、三星廠牌行動電話壹支。（同上）
6、MOTOROLA廠牌行動電話壹支。（同上）
7、扣案之新臺幣壹仟元。（同上）
附表肆：未扣案之被告丙○○販賣第一級毒品所得拾肆萬捌仟伍
佰元。（毒品條例第19條第1項）
1、未扣案之被告丙○○獨自販賣第一級毒品所得共參萬貳仟伍
   佰元。【計算方式：丙○○獨自販賣第一級毒品海洛因如附
   表壹編號2(1)許文育1次（1000元）、3(2)邱志軒3次（3000元
   ）、5(2)王國強10次（11000元）、6(2)江文瑞4次（9000元）
   、編號7張志昌3次（2500元）、編號9詹雅玲4次（4000元
    ）、編號10劉昌訓1次（2000元）部分，故合計為1000+3000
     + 11000+9000 +2500+4000+2000=32500）
2、未扣案之被告丙○○及乙○○共同販賣第一級毒品所得共拾
   壹萬柒仟元。
   丙○○與乙○○共同販賣第一級毒品海洛因：附表壹編號2
   (2)許文育2次（2000元）、編號3(1)(3)邱志軒20次（20000元）
   、編號4甲○○70次（20×2000+50×1000=90000元）、編號
   8黃年瑩5次（5000）部分，故合計為2000+20000+90000+5000
   =117000元。
3.未扣案之被告丙○○販賣第一級毒品所得拾肆萬參仟伍佰元。
  以上1+2合計拾肆萬肆伍佰元（32500+117000=149500），扣除
  1000元（附表參編號7應扣除），餘148500元。
附表伍：參仟元。（毒品條例第19條第1項）
1、未扣案之被告丙○○販賣第二級毒品共3次，所得共仟元。
附表陸：未扣案之被告乙○○販賣毒品海洛因所得拾捌萬陸千元
。（毒品條例第19條第1項）
1、未扣案之被告乙○○獨自販賣第一級毒品所得共陸萬玖仟元
   。
   乙○○獨自販賣第一級毒品海洛因：即附表壹編號1許文育27
    次（29000元）、編號5(1)王國強21次（4×2000+17000=2500
    0元）、編號6(1)江文瑞10次（1×6000+9000=15000元）部分
   ，故合計為29000+25000+15000=69000元。
2、未扣案之被告乙○○與丙○○共同販賣第一級毒品所得共拾
   壹萬柒仟元。
   丙○○與乙○○共同販賣第一級毒品海洛因：附表壹編號2
   (2)許文育2次（2000元）、編號3(1)(3)邱志軒20次（20000元）
   、編號4甲○○70次（20×2000+50×1000=90000元）、編號
   8黃年瑩5次（5000）部分，故合計為2000+20000+90000+5000
   =117000元。
3.未扣案之被告乙○○販賣毒品海洛因所得拾捌萬陸千元。
  以上1+2合計186000元（69000+117000=186000）。
